【裁判字號】    90,易,833
【裁判日期】    900406
【裁判案由】    竊盜
【裁判全文】
臺灣高雄地方法院刑事判決                            九十年度易字第八三三號
    公  訴  人  台灣高雄地方法院檢察署檢察官
    被      告  乙○○
右列被告因竊盜案件，經檢察官提起公訴（九十年度偵字第三七四四號），本院判決
如左：
    主  文
乙○○竊盜，處拘役貳拾日，如易科罰金，以參佰元折算壹日。
    事  實
一、乙○○前於民國八十八年間因誣告案件，經台灣高等法院高雄分院判處有期徒刑
    八月、緩刑二年確定（緩刑尚未期滿）。詎仍不知悔改，意圖為自己不法之所有
    ，於九十年二月十日十七時二十分許，進入位於高雄市○○區○○里○○○路一
    七號之Ａ＋一精品店，趁店員甲○○不注意之際，竊取店內陳列販售之Ｃ圈耳環
    一只、唇油三支，價值約新台幣（下同）二百元，乙○○將耳環配戴於耳上，而
    將唇油放置於口袋內，欲離去之際，因形跡可疑為甲○○發現後報警當場查獲，
    並扣得前開物品。
二、案經高雄市政府警察局新興分局移送台灣高雄地方法院檢察署檢察官偵辦起訴。
    理  由
一、訊據被告乙○○矢口否認有何竊盜犯行，辯稱：我不是故意不付錢，當天我還有
    買直笛且有付錢，因一時匆忙所以忘了付錢云云。惟查，右揭犯罪事實業據被告
    於警、偵訊中均坦承不諱，核與Ａ＋一店員甲○○於警訊中之指訴情節相符，且
    被告為警查獲時，是將耳環配戴於耳朵上，並將唇油放置於口袋內，倘被告當時
    無竊取之意圖，衡諸一般常情，又豈會在未結帳之前，即將所購買之物配戴於耳
    上或放置於自己口袋內，是被告所辯顯係卸責之詞，此外復有贓物認領保管收據
    乙紙附卷可資佐證，被告事後翻異前供，顯係卸責之詞，不足採信。本件事證明
    確，被告犯行堪以認定，應依法論科。
二、核被告所為係犯刑法第三百二十條第一項之竊盜罪。爰審酌被告所竊物品僅值二
    百元，價值非鉅，且與被害人已達成和解，有和解書附卷可按，然被告犯後仍虛
    詞否認犯行，態度不佳等一切情狀，量處如主文所示之刑；又被告行為後刑法第
    四十一條業於九十年一月十日修正公佈，並於同年月十二日生效，比較修正前後
    之規定，對本件被告而言，修正前之第四十一條並未較修正後之第四十一條第一
    項有利，故依刑法第二條第一項前段之規定，適用裁判時法，即修正後之刑法第
    四十一條第一項規定諭知易科罰金之折算標準。
據上論斷，應依刑事訴訟法第二百九十九條第一項前段、刑法第二條第一項前段、第
三百二十條第一項、修正後第四十一條第一項，罰金罰鍰提高標準第一條前段、第二
條，判決如主文。
本案經檢察官劉玲興到庭執行職務
中      華      民      國    九十      年      四      月      六      日
                                    臺灣高雄地方法院刑事第三庭
                                        法  官  李  淑  惠
右正本證明與原本無異。
如不服本判決，應於判決送達後十日內，向本院提出上訴狀。
                                        書記官  馮  欽  鳳
中      華      民      國    九十      年      四      月      六      日


司法院資訊處製作；財團法人民間司法改革基金會備份。
